# 请教陈版及各位！！！

提问人：jlapple 时间：2017-03-02 16:03:17
A公司与B公司签订合同，约定A向B 购买设备并由B提供节能服务。设备款 300 万元，A公司出资 150 万元，B公司出资 150 万元，作为节能项目的投资款。 在A公司支付 150 万元设备购置款及设备的销项税金 43 万后，B公司向A公司全额开具增值税票。 另，节能项目的工程建设由A公司与B公司的关联单位C公司签订建设合同，并由C公司负责建设，工程金额 100 万元。 该项目建设期 1 年，经营期自建成之日起 10 年。经营期内，B公司享有节能效益的60%。经营期满，B公司足额收到节能效益后，设备所有权全部转移给A公司。若项目提前终止，则A公司需按照实际经营期占总经营期的比例返还B公司投资款。
目前，处理意见： 将B公司的 150 万投资款以国债利率折现后的金额 120 万元计入A公司固定资产原值，差额 30 万元作为未确认融资费用。同时，考虑A公司能够控制该设备并享有收益，因此B公司 150 万元的设备款视同对A公司的捐赠，并在经营期限内逐期转营业外收入。 在不考虑相关税费的影响下，分录如下： 1 ，初始入账（不考虑建设工程） 借：固定资产 150+120=270 未确认融资费用30 贷：递延收益 150 预付账款 150 2，经营期 支付分享收益 借：成本费用 贷：银行存款 转销 150 万投资款 借：递延收益 贷：营业外收入 分摊未确认融资费用 借：财务费用 贷：未确认融资费用

回答人：chenyiwei
建议参考《瑞华研究 2010 ～ 2016 汇编》之“问题4-2-18（节能减排服务中用能单位的会计处理）”。

提问人：jlapple 时间：2017-03-03 16:47:00
此案例与通常的能源管理有不同的是，一是，用能单位也出资购置资产；二是，根据违约条款来看，即便用能单位提前终止，也是需要履行资产购置义务的。虽然分享收益是不确定的，但根据违约条款来推断，是否应该适用于融资租赁的会计处理方式呢？还请陈版解惑。谢谢

回答人：chenyiwei
其实就是B自己的 150 万投资能否通过运营期内约定比例的节能效益分成收回来。违约条款中A按比例退还B投资的约定只是例外情况下的保护条款，不代表正常执行合同情况下的风险和报酬情况，所以不纳入考虑。